Inventaris van het archief van de Centrale Veiligheidsdienst (1946-1949) en de Binnenlandse Veiligheidsdienst (1949-1952) van het Ministerie van Binnenlandse Zaken: open dossiers
Nationaal Archief, Den Haag
- Stukken betreffende bijzondere onderwerpen, B
  - Taakuitvoering, B.3
    - Veiligheid, B.3.3
      - Beveiliging van de overheid, B.3.3.2
        - Stukken betreffende de beveiliging van het Ministerie van Buitenlandse Zaken., 1947 - 1952; 1000; pak
          Bevat Ontwerp-Beveiligingsvoorschrift/verslagen van besprekingen met BVA Buitenlandse Zaken
        - Stukken betreffende de totstandkoming van het Beveiligingsvoorschrift 1949., 1948 - 1949; 1001; pak
          Commissie Fock. Bevat reglementen en besluiten met betrekking tot dit voorschrift
        - Stukken betreffende het verrichten van onderzoeken naar leden van de Commissie Bescherming Industrie Geheimen., 1948 - 1949; 1102; omslag
        - Stukken betreffende gebruik van telefoonverbindingen via de N.V. Nederlandse Spoorwegen., 1948 - 1950; 1002; omslag
          Bevat meerdere schema's van telefoonverbindingen in Europa
        - Stukken betreffende onderzoek naar leden en personeel van het Internationaal Hof van Justitie te 's-Gravenhage., 1948 - 1950; 1439; omslag
          Bevat personalia van betrokkenen/lijsten van personeel van het Internationaal Gerechtshof en van het Internationaal Hof van Justitie
        - Lijsten van gesignaleerden bestemd voor en afkomstig van de Koninklijke Mareschaussee., 1949 - 1952; 1003; omslag
          In het kader van de grensbewaking door de Koninklijke Marechaussee werden lijsten bijgehouden van personen waarvan de overheid wilde weten of en zo ja, wanneer zij de Nederlandse grenzen passeerden.
        - Stukken betreffende de beveiliging van de Ronde Tafel Conferentie over de onafhankelijkheid van Indonesië., 1949 - 1952; 1714; omslag
          Bevat verslagen van vergaderingen van deze besprekingen/lijst van Nederlandse delegatie in subcommissies van de 'Commissie voor Staatkundige en Staatsrechtelijke Aangelegenheden'/informatie over Operatie Kompas
        - Verslagen van vergaderingen met de Beveiligingsambtenaar van het Ministerie van Binnenlandse Zaken in het kader van de beveiliging van het Ministerie van Binnenlandse Zaken., 1949 - 1954; 1004; omslag
        - Stukken betreffende het in samenwerking met de Marine Inlichtingendienst uitvoeren van zogenaamde "infiltratie-oefeningen", undercover-acties waarbij de beveiliging van overheidsonderdelen werd getoetst., 1949 - 1964; 1309; pak
          Bevat verslagen van Marid
        - Stukken betreffende onderzoek naar personen die deelgaan nemen aan conferenties in Nederland van de Westerse Unie en de Noord Atlantische Verdrags Organisatie., 1950 - 1951; 742; omslag
          Bevat personalia van betrokkenen/lijsten van deelnemers conferenties
        - Stukken betreffende de beveiliging van sleutelpunten van de Koninklijke Landmacht., 1951; 1005; omslag
          Bevat verslagen van activiteiten(besprekingen)
        - Stukken betreffende het verrichten van onderzoeken naar personeel van universiteiten en hogescholen., 1951 - 1952; div.nrs.; 4 omslagen
          - Vrije Universiteit Amsterdam 1951, 1191
            Bevat personalia en antecedenten van de werknemers
          - Rijksuniversiteit Groningen 1951 - 1952, 1204
          - Rijksuniversiteit Utrecht 1951 - 1952, 1205
          - Technische Hogeschool Delft 1951 - 1952, 1207
        - Stukken betreffende het verrichten van onderzoeken naar personen en bedrijven in relatie tot werken die Rijkswaterstaat in het kader van de landsverdediging in het rivierengebied uitvoert., 1951 - 1952; div.nrs.; 2 omslag en 1 pak
          - Deel 1, 1198; pak
          - Deel 2, 1214
            Bevat verslagen van besprekingen/personalia van betrokkenen
          - Deel 3, 1310
        - Stukken betreffende onderzoek naar buitenlandse bezoekers aan de Nederlandse Spoorwegen., 1951 - 1952; 1630; omslag
        - Stukken betreffende onderzoek naar leveranciers van de Krijgsmacht., 1951 - 1952; 1006; omslag
        - Stukken betreffende onderzoek naar van militaire objecten geweerde personen., 1951 - 1952; 1007; omslag
        - Stukken betreffende de beveiliging van de Nijverheidsorganisatie TNO., 1952; 1221; omslag
        - Stukken betreffende het weren van vermeend politiek onbetrouwbare personen van functies bij de overheid., 1952; 1008; omslag
          Ambtenarenverbod. Bevat personalia van betrokkenen/verslagen van activiteiten/propaganda-materiaal
      - Vertrouwensfuncties bij de overheid, B.3.3.3
        - Stukken betreffende het uitvoeren van veiligheidsonderzoeken naar personeel van het Ministerie van Binnenlandse Zaken., 1945 - 1952; 1009; pak
          Bevat personalia en antecedenten van betrokkenen/personeelslijsten
        - Verslagen van veiligheidsonderzoeken naar overheidspersoneel., 1946 - 1952; 1012; pak
        - Stukken betreffende het uitvoeren van veiligheidsonderzoeken naar personeel van en sollicitanten bij het Staatsbedrijf der PTT., 1946 - 1953; div.nrs.; 2 omslagen en 1 pak
          - Rapportages van onderzoeken naar personeel en sollicitanten 1946 - 1952, 1011
            Bevat antecedenten/namenlijsten
          - Personeel en sollicitanten bij de radio-telegrafische dienst 1947 - 1952, 1017
            Alfabetisch geordend. Bevat antecedenten en personalia van personeel/onderzoeksrapporten
          - Rapportages van onderzoeken naar personeel en sollicitanten 1948 - 1953, 1029; pak
            Alfabetisch geordend. Bevat antecedenten en personalia
        - Stukken betreffende het uitvoeren van veiligheidsonderzoeken naar personeel van het Ministerie van Oorlog., 1946 - 1953; div.nrs.; 3 omslagen en 8 pakken
          - Aspirant-reserveofficieren 1946 - 1947, 1010; pak
            Bevat (politie)rapporten over onderzoek naar betrokkenen/personalia en antecedenten van betrokkenen
          - C. van der Zijde in verband met zijn benoeming tot chauffeur op de Amerikaanse ambassade in Nederland 1947, 1052; omslag
          - Nederlandse diplomatieke vertegenwoordigers in het buitenland 1947 - 1950, 1055; omslag
            Bevat personalia van betrokkenen/onderzoek naar diplomaten van de Nederlandse Militaire Missie te Berlijn
          - Nationale Reserve 1947 - 1952, 1018
            Bevat personalia en antecedenten van "ongunstige" leden
          - Ministerie van Oorlog 1947 - 1953, 1020
          - Koninklijke Luchtmacht 1949 - 1952, 1034
            Alfabetisch geordend.Bevat personalia en antecedenten van personeel; gesaneerd in 1963
          - Artillerie Inrichtingen "Hembrug" 1947 - 1951, 1016
            Bevat personeelslijsten, personalia en antecedenten van betrokkenen
          - Koninklijke Marine: A - G 1950 - 1952, 1037
          - Koninklijke Marine: H - L 1950 - 1952, 1038
          - Koninklijke Marine: M - S 1949 - 1952, 1039
          - Koninklijke Marine: T - Z 1950 - 1952, 1040
        - Stukken betreffende het uitvoeren van veiligheidsonderzoeken naar personeel van het Ministerie van Justitie., 1947 - 1952; 1015, 1046; 2 omslagen
          - Directoraat-Generaal voor Bijzondere Rechtspleging (DGBR) 1947 - 1951, 1015
            Bevat personalia en antecedenten van betrokkenen/(politie)rapportages en processen-verbaal van activiteiten
          - Ministerie van Justitie 1951 - 1952, 1046
        - Ingekomen resultaten van veiligheidsonderzoeken., 1947 - 1953; 1019; pak
          Bevat Rejectlijsten/personalia en antecedenten van betrokkenen, DIS - contacten
        - Stukken betreffende het vaststellen van criteria waarop de betrouwbaarheid van een persoon voor een vertrouwensfunctie getoetst wordt., 1947 - 1957; 1021; omslag
          Bevat richtlijnen en leidraad bij de vaststelling van de betrouwbaarheid uit veiligheidsoogpunt
        - Stukken betreffende het uitvoeren van veiligheidsonderzoek naar personeel van en sollicitanten bij de N.V. Nederlandse Spoorwegen., 1948 - 1952; 1023-1024, 1044; 1 omslag en 2 pakken
          - Personeel 1948 - 1952, 1023
            Bevat rapporten van D/directieschema NS/organisatie-schema NS
          - Personeel en sollicitanten 1948 - 1952, 1024
            Alfabetisch geordend op naam. Bevat rapporten van D/lijsten van personeelsleden NS/personalia en antecedenten van personeel
          - Inspectie-overzichten van de N.V. Nederlandse Spoorwegen 1951, 1044; omslag
        - Stukken betreffende het uitvoeren van veiligheidsonderzoeken naar personeel van de N.V. Staatsmijnen., 1948 - 1952; 1025; pak
        - Stukken betreffende het uitvoeren van veiligheidsonderzoeken naar personeel van en sollicitanten bij het Ministerie van Buitenlandse Zaken te Den Haag, alfabetisch geordend., 1948 - 1952; 1026-1027; 2 pakken
          Bevat rapportages met antecedenten
          - A - D 1948 - 1952, 1026
          - E - Z 1948 - 1952, 1027
        - Stukken betreffende het uitvoeren van veiligheidsonderzoeken naar personeel van en sollicitanten bij het Ministerie van Landbouw, Visserij en Voedselvoorziening., 1948 - 1952; 1028; pak
          Alfabetisch geordend op naam. Bevat voornamelijk rapportages met onderzoeksresultaten
        - Stukken betreffende het verrichten van veiligheidsonderzoeken naar personeel van het Nationaal Luchtvaartlaboratorium te Amsterdam., 1948 - 1952; 1120; omslag
        - Stukken betreffende het uitvoeren van veiligheidsonderzoeken naar personeel van het Ministerie van Verkeer en Waterstaat, 1948 - 1953; div.nrs.
          - Koninklijk Nederlands Meteorologisch Instituut te De Bilt 1948 - 1951, 1113; omslag
            Bevat personeelsijsten, personalia en antecedenten van betrokkenen
          - Departement 1951, 1045; omslag
          - Rijksluchtvaartdienst 1951 - 1953, 1048; omslag
        - Stukken betreffende het uitvoeren van veiligheidsonderzoeken naar personeel van en sollicitanten bij het Ministerie van Economische Zaken., 1948 - 1953; 1030; pak
          Alfabetisch geordend op naam. Bevat voornamelijk rapportages met antecedenten
        - Stukken betreffende het uitvoeren van veiligheidsonderzoeken naar personeel van de BVD., 1949; 1032; omslag
        - Stukken betreffende het uitvoeren van veiligheidsonderzoeken naar personeel van het Ministerie van Wederopbouw en Volkshuisvesting., 1949 - 1951; 1033; omslag
        - Stukken betreffende het uitvoeren van veiligheidsonderzoeken naar personeel van en sollicitanten bij het Ministerie van Financiën., 1949 - 1952; 1036; pak
        - Stukken betreffende het uitvoeren van veiligheidsonderzoeken naar personeel van het Ministerie van Overzeese Gebiedsdelen., 1949 - 1952; 1035; omslag
        - Stukken betreffende het uitvoeren van veiligheidsonderzoeken naar personeel en sollicitanten op vertrouwensfuncties., 1949 - 1953; 989; pak
          Bevat politie-rapporten/personalia en antecedenten
        - Stukken betreffende het uitvoeren van veiligheidsonderzoeken naar personeel van het Ministerie van Sociale Zaken., 1950 - 1953; 1043; pak
        - Stukken betreffende het uitvoeren van veiligheidsonderzoeken naar personeel van een aantal gemeenten in Nederland., 1951 - 1952; 1047; omslag
        - Stukken betreffende onderzoek naar personen die worden ingeschakeld voor internationale technische hulp., 1951 - 1952; 1201; omslag
        - Stukken betreffende het uitvoeren van veiligheidsonderzoeken naar personeel van het Ministerie van Algemene Zaken, 1950 - 1951; 1041-1042; 2 omslagen
          - Departement 1950 - 1951, 1041
          - Code Coördinatie Dienst 1950 - 1951, 1042
      - Particuliere instellingen, B.3.3.4
        - Meldingen van wangedrag, desertie, ontslag en crimineel gedrag van zeelieden., 1946 - 1950; 1524; omslag
          Bevat personalia en antecedenten van betrokkenen/namenlijsten
        - Stukken betreffende het verrichten van onderzoek naar personeel van scheepvaartmaatschappijen, 1946 - 1952; div.nrs.; 3 omslagen
          - 1946 - 1951, 1064
            Bevat informatie over scheepsongevallen/personalia en antecedenten van betrokkenen
          - 1948 - 1952, 717
            Bevat verslagen van activiteiten/personalia van betrokkenen/bemanningslijsten van schepen
          - 1947 - 1952, 1080
            Bevat personalia en antecedenten van betrokkenen/veiligheid-en onderzoeksrapporten
        - Stukken betreffende het verrichten van onderzoek naar de directeur van het Internationaal Recherchebureau te 's-Gravenhage, in verband met diens vermeende Nazi-verleden., 1947; 1014; omslag
          Bevat antecedenten van betrokkene
        - Stukken betreffende het verrichten van onderzoeken naar activiteiten van bedrijfspolitiekorpsen., 1947 - 1949; 1067; omslag
          Bevat verslag van activiteit/statuten en huishoudelijk reglement van de Vereniging Nederlandse Bedrijfspolitie-Bond/personalia van betrokkenen
        - Stukken betreffende het beleid van de CVD, later BVD ten aanzien van de beveiliging van vitale bedrijven., 1947 - 1951; 1072; omslag
          Bevat beleidskwesties D III
        - Stukken betreffende het verrichten van onderzoeken naar bedrijven., 1947 - 1957; div.nrs.; 95 omslagen en 29 pakken
          - Alarma Mechanische Beveiligingsmiddelen: Deel 1 1950, 1153
          - Alarma Mechanische Beveiligingsmiddelen: Deel 2 1950 - 1952, 1172
            Bevat brochures m.b.t. beveiligingssysthemen
          - Algemeen Nederlands Persbureau en Radionieuwsdienst te Hilversum 1947 - 1950, 1071
          - Algemene Kunstzijde Unie AKU 1949 - 1951, 1133
          - Algemene Transport Onderneming - van Gend & Loos 1946 - 1950, 1063
            Bevat lijsten van zgn. Praag-chauffeurs/ personalia en antecedenten van betrokkenen/personeelslijsten
          - Alweco te Veghel 1950 - 1953, 1188
          - Amsterdamsch Effectenkantoor te Amsterdam 1948, 1095
          - Apparatenfabriek "Hazemeyer" & Co." te Hengelo 1948 - 1950, 1104
            Bevat:personeelslijsten, personalia en antecedenten van betrokkenen
          - Avio Diepen te Ypenburg 1950 - 1951, 1159
          - Aviolanda te Dordrecht 1949 - 1952, 1143
          - Barkey te Elst en Amsterdam 1947, 1065
          - BATA te Best 1949 - 1953, 1150; pak
            Bevat lijst deelnemers BATA-voetbaltoernooi 1949/informatie over dit toernooi/rapport betreffende Russische belangstelling voor Nederlands bedrijf/personalia en antecedenten van betrokkenen
          - Bataafse Petroleum Maatschappij (BPM) raffinaderij Pernis, BPM algemeen hoofdkantoor te Rotterdam en het BPM laboratorium te Amsterdam 1950 - 1952, 1180; pak
          - Bemiddelingsbureau "Actief" te 's-Gravenhage 1948 - 1957, 1125
            Openbaarheid beperkt tot 01-01-2033
            Bevat antecedenten van eigenaar en personeel
          - Bootwerkersvereniging "Eensgezindheid" te Zaandam 1952, 1215
            Bevat ledenlijst van de vereniging/personalia van betrokkenen
          - Brabants Natuurwetenschappelijk Centrum van Opleiding, Research,Documentatie en Advies "Stichting F.C. Donders" te Tilburg 1951, 1193
          - Bruynzeel te Zaandam 1948, 1096
          - CALTEX te Rotterdam 1949 - 1951, 1132
          - Compagnie Internationale de Chemins de Fer et des Wagons-Lits 1948 - 1949, 706
          - DEMKA te Zuilen: Buitenlandse werknemers 1950 - 1951, 1156
          - DEMKA te Zuilen: Nederlandse werknemers 1949 - 1951, 1128; pak
          - Dok-Scheepsbedrijf Mij te Amsterdam 1948 - 1952, 1119; pak
          - Dordtse Metaalindustrie "Johan de Witt" 1948, 1098
            Bevat politieke en justitiële antecedenten van personeel
          - DRU te Ulft 1949 - 1951, 1129
            Bevat onderzoeks-rapport van L.J. van der Lugt en personalia en antecedenten van betrokkenen
          - Drukkerij en Uitgeverij Mulder & Zoon te Amsterdam 1950 - 1951, 1155
            Bevat personeelslijst van de Fa. Heiermann & Co. te Amsterdam
          - Duyker & Co. te 's-Gravenhage 1950, 1151
          - Electriciteitsbedrijven: Friesland 1947 - 1952, 1081
          - Electriciteitsbedrijven: Gelderland 1951, 1091
          - Electriciteitsbedrijven: Groningen 1950 - 1952, 1089
          - Electriciteitsbedrijven: Limburg 1950, 1085
          - Electriciteitsbedrijven: Noord-Brabant 1950 - 1952, 1088
          - Electriciteitsbedrijven: Noord-Holland 1950 - 1952, 1087; pak
          - Electriciteitsbedrijven: Noord-Holland (bijlagen personeel Gemeentelijk Energiebedrijf GEB) 1951, 1090; pak
          - Electriciteitsbedrijven: Overijssel 1948 - 1952, 1083
          - Electriciteitsbedrijven: Utrecht 1950 - 1951, 1086
          - Electriciteitsbedrijven: Zeeland 1950, 1084
          - Electriciteitsbedrijven: Zuid-Holland 1948 - 1951, 1082; pak
          - Electro Acostische Fabriek "Multiper" te 's-Gravenhage 1951 - 1952, 1208
          - Electro Techische Industrie voorheen Smit & Co. te Slikkerveer 1950 - 1951, 1158
            Bevat personalia en antecedenten
          - Electrotechnisch Installatiebedrijf "Groeneveld van de Poll" te Amsterdam 1949 - 1951, 1134; pak
          - Electrotechnische Fabriek "NV de Hoop" te Rotterdam 1950 - 1952, 1185
          - Electro-Technische Industrie "Sterel & Wechgelaar" te Zaandam 1950 - 1952, 1184
          - Enkes te Voorburg 1950, 1152
          - Gasbedrijven in Nederland 1950 - 1951, 1165
          - Gebroeders Gort te Badhoevedorp 1950 - 1951, 1161
          - H. Hoogewerff Jr. en Co's te Rotterdam 1948, 1437; pak
            Bevat antecedenten van betrokkenen
          - Heemaf te Hengelo (Ov) 1951 - 1952, 1202
          - Hispano-Suiza Nederland te Breda 1949 - 1952, 1144; pak
          - Holland - Nautic 1948 - 1951, 1108
            Bevat personalia en antecedenten van personeel
          - Hollandse Fabriek voor Signaalapparaten te Hengelo (Ov) 1949 - 1952, 1148
            Bevat personalia en antecedenten personeel/verslagen van bijeenkomsten
          - Industrie v/h Lohuizen NV te Vaassen 1950 - 1952, 1179
          - Industriële Maatschappij "Activit" te Amsterdam 1950, 1154
          - Ingenieursbureau "Dorr-Oliver" te Amsterdam 1949 - 1950, 1126
          - International Patent Research Office te 's-Gravenhage 1947 - 1949, 1068
          - INTRAC 1950 - 1952, 1187
            Bevat artikelelen uit de "Wiener Arbeiter Zeitung"/rapportages van activiteiten. Tevens personalia en antecedenten van betrokkenen
          - Kaufmann's Huidenhandel te Rotterdam 1948 - 1953, 1122
          - Key en Kramer Asphalt en Ruberoidfabriek te Maasluis 1951, 1192
          - Koninklijke Hoogovens en Staalfabrieken te IJmuiden 1951 - 1952, 1199
          - Koninklijke Luchtvaart Maatschappij 1948 - 1952, 1022; pak
            Bevat namenlijst personeel FCB/verslagen van besprekingen/ KLM-Organisatie-Hoofdschema + namenlijst personeel
          - Koninklijke Luchtvaart Maatschappij 1948 - 1952, 1121; pak
            Alfabetisch geordend op naam. Bevat onderzoeksrapporten/antecedenten en personalia van werknemers
          - Koninklijke Luchtvaart Maatschappij: Psychologische Dienst en het Psychologisch Laboratorium 1949, 1031
            Bevat verslagen van activiteiten/personalia en antecedenten van betrokkenen/personeelsstaat van deze instelling
          - Koninklijke Maatschappij " De Schelde" te Vlissingen 1948 - 1951, 1114
            Bevat namenlijsten personeel/personalia en antecedenten van personeel
          - Koninklijke Machine Fabriek "Stork en Co" te Hengelo (Ov): Buitenlands personeel 1949 - 1951, 1130
            Bevat personeelslijst, personalia en antecedenten van betrokkenen
          - Koninklijke Machine Fabriek "Stork en Co" te Hengelo (Ov): Nederlands personeel 1950 - 1951, 1157
          - Koninklijke Vliegtuigenfabrieken "Fokker" te Amsterdam 1948 - 1953, 1124; pak
            Bevat ongunstige antecedenten van personeel/personeelslijsten
          - Kuyper, van Dam & Smeer te Rotterdam 1947 - 1949, 1070
          - Lever Brothers & Unilever te Rotterdam 1948 - 1951, 1109
          - Licht-, Plaat & Speciaaldruk "Marchand - Paap - Strooker" 1948 - 1951, 1110
          - Luchtfoto - Nederland te Leidschendam 1950 - 1952, 1182
            Bevat mededelingen van activiteiten. Tevens personeelslijsten, personalia en antecedenten van betrokkenen
          - Luchthaven Schiphol 1950 - 1952, 1186
          - Maatschappij voor Overzeehandel NV "Saturnus" 1949, 725
          - Machine-fabriek "IJmuiden" te Velsen 1950 - 1952, 1181
          - Machinefabriek "Jaffa" te Utrecht 1949 - 1952, 1146
          - Metaalbedrijf "Rademaker NV" te Rotterdam 1951, 1194
          - Montan Export te 's-Gravenhage 1947 - 1952, 1079
            Bevat personalia en antecedenten van betrokkenen/veiligheidsrapporten
          - Mynssen & Co. te Amsterdam 1948 - 1953, 1123
          - Nederlands Scheepsbouwkundig Proefstation (NESP) te Wageningen 1948 - 1951, 1111; pak
          - Nederlandsche Geluidssmalfilm te Amsterdam 1948 - 1950, 708
          - Nederlandsche Instrumenten Compagnie "Nedinsko" te Venlo 1951 - 1952, 1200
            Bevat personalia en antecedenten van betrokkenen/namenlijsten van personeel
          - Nederlandse Aluminiumfabriek te Utrecht 1952, 1219
          - Nederlandse Document Reproductie te 's-Gravenhage 1950 - 1952, 1183
          - Nederlandse Kabelfabriek "Alblasserdam" te Alblasserdam 1951 - 1952, 1211
          - Nederlandse Kabelfabriek te Delft 1951 - 1952, 1212
          - Nederlandse Organisatie voor Zuiver-Wetenschappelijk Onderzoek te 's-Gravenhage 1950 - 1951, 1160
          - Nederlandse Seintoestellen Fabriek te Hilversum: Beveiliging algemeen 1947 - 1952, 1076
            Bevat verslagen en samenvattingen van besprekingen
          - Nederlandse Seintoestellen Fabriek te Hilversum: Veiligheidsonderzoeken: A - G 1949 - 1952, 1139
          - Nederlandse Seintoestellen Fabriek te Hilversum: Veiligheidsonderzoeken: H - L 1949 - 1951, 1140
          - Nederlandse Seintoestellen Fabriek te Hilversum: Veiligheidsonderzoeken: M - R 1949 - 1952, 1141
          - Nederlandse Seintoestellen Fabriek te Hilversum: Veiligheidsonderzoeken: S - Z 1948 - 1951, 1142
          - Nederlandse Springstoffenfabriek te Muiden 1948 - 1951, 1106; pak
          - Nederlandse Vereniging Scheepsbureaus "Nevesbu" 1949 - 1951, 1136
          - Optische Industrie "Oude Delft" te Delft 1951 - 1952, 1209
          - Philips' Gloeilampenfabriek te Eindhoven: Beveiliging algemeen 1949 - 1952, 1138; pak
            Bevat gegevens oprichting Fa. "Phillips en Co"/rapporten van D
          - Philips' Gloeilampenfabriek te Eindhoven: Buitenlandse bezoekers 1948 - 1952, 1115
          - Philips' Gloeilampenfabriek te Eindhoven: Veiligheidsonderzoeken naar personeel en sollicitanten: A - L 1948 - 1951, 1092
          - Philips' Gloeilampenfabriek te Eindhoven: Veiligheidsonderzoeken naar personeel en sollicitanten: M - Z 1947 - 1952, 1093
          - Rietschoten & Houwens te Rotterdam 1950 - 1952, 1173
          - Röntgen Technische Dienst te Overschie 1951 - 1952, 1206
          - Rotterdamsche Bank, Rotterdamse Bankvereniging, Amsterdamse Bank 1950 - 1951, 1166; pak
          - Rotterdamse Droogdok Mij. te Rotterdam 1949 - 1952, 1147; pak
          - Rotterdamse Electriciteits Mij. v/h "H. Croon & Co." te Rotterdam,1950 - 1951, 1163
          - Schenker & Co, Expeditie te Rotterdam 1948 - 1952, 722
          - Sinus te Zeist 1952, 1217
          - Stichting voor Fundamenteel Onderzoek der Materie 1950 - 1952, 1174
          - Stichting voor Kernphysisch-Onderzoek te Amsterdam 1951 - 1952, 1213
          - SULMA Mij te Amsterdam 1948 - 1951, 1107
            Bevat personalia en antecedenten van (bestuurs)leden/rapportages van onderzoeksrapporten/informatie over directeur Dr. Siebel
          - Technisch Bureau Industrie te Koog aan de Zaan 1950 - 1951, 1164
          - Technisch Documenten Centrum te Amsterdam 1948 - 1951, 1112
          - Transformatorenfabriek "W. Smit & Co." te Nijmegen 1949 - 1951, 1137
          - Triofilm te Amsterdam 1952, 1220